臺灣臺北地方法院刑事判決　　　　　　　　94年度易字第94號
公　訴　人　臺灣臺北地方法院檢察署檢察官
被　　　告　甲○○
上列被告因妨害公務案件，經檢察官聲請簡易判決處刑（93年度
偵字第21368號），本院認不宜以簡易判決處刑，改依通常程序
審理，被告於準備程序進行中先就被訴事實為有罪之陳述，經合
議庭裁定改行簡式審判程序，判決如下：
    主  文
甲○○對於公務員依法執行職務時，施強暴，累犯，處有期徒刑
參月，如易科罰金，以參佰元折算壹日。
    事  實
一、甲○○前於民國87年間因違反槍砲彈藥刀械管制條例案件，
    經臺灣高等法院以89年度上更一字第1061號判處有期徒刑1
    年2月，併科罰金20,000元確定，於91年6月5日因縮刑期滿
    執行完畢，猶不知悔改，於93年10月5日上午7時40分許（聲
    請簡易判決處刑書誤載為同日上午10時22分許），在不詳地
    點飲用酒類後，駕駛其所有之車號LM-5020號自用小客車，
    沿臺北市市○○道高架橋由西往東方向行駛，途經該高架橋
    復興北路（聲請簡易判決處刑書誤載為臺北市○○區○○街
    371號前）時，適臺北市政府警察局保安大隊第一中隊（下
    稱保安大隊第一中隊）員警蘇輝龍、楊仁讚及林進發在該處
    執行巡邏勤務，發現甲○○有蛇行情形，乃予攔停盤查後，
    見甲○○係酒後駕車，遂要求其接受呼氣酒精濃度檢測，甲
    ○○因恐其於駕照遭吊扣期間接受檢測結果逾法定標準值，
    將處以鉅額罰鍰，乃拒絕接受檢測，楊仁讚遂以甲○○有違
    反道路交通管理處罰條例第35條第2項及第3項規定之行為掣
    單舉發，並通知臺北市○○街419號之撫遠汽車保管場人員
    前往臺北市○○區○○街339號保安大隊第一中隊，將甲○
    ○所有前開車輛拖吊移置該保管場保管，惟甲○○仍拒絕在
    楊仁讚所製作之舉發違反道路交通管理事件通知單及舉發交
    通違規移置保管車輛通知單上簽名並收受之，楊仁讚乃依職
    權當場告知甲○○應到案日期、應到案處所及車輛移置保管
    場所，並於同日上午9時30分許在保安大隊第一中隊前，將
    甲○○所有上開車輛交由駕駛拖吊車前來執行拖吊移置保管
    勤務之撫遠汽車保管場人員葉昭文。詎甲○○見狀，即對蘇
    輝龍等人大聲咆哮，禁止渠等執行拖吊移置車輛之職務，經
    蘇輝龍等員警勸阻後，葉昭文始將甲○○所有前開車輛上架
    ，並駕駛拖吊車將該車拖離現場。詎車行約100公尺後，甲
    ○○明知葉昭文係依法執行舉發交通違規移置保管車輛公務
    之人員，竟基於妨害公務之犯意，自後快步追趕上前，並以
    徒手拍打拖吊車右座玻璃窗之強暴方式，要求葉昭文將其所
    有車輛放下，妨害葉昭文執行職務，葉昭文不得已乃將拖吊
    車停靠延壽街371號前，並報警處理。嗣臺北市政府警察局
    松山分局三民派出所員警呂政軒於同日上午10時22分許獲報
    前往該處後，甲○○仍不服呂政軒等在場員警之勸阻，大聲
    咆哮，揚言將央請民意代表處理，並爬上拖吊車、坐在引擎
    蓋上，聲稱：「如不放車，將一直坐在拖吊車上，看你們能
    怎麼辦」等語，而接續對葉昭文施以前開強暴行為。迨雙方
    僵持至同日上午11時10分許，甲○○更以爬上其所有前開車
    輛擋風玻璃之強暴手段，妨害葉昭文執行拖吊移置該車之公
    務。斯時呂政軒因慮及延壽街僅有二線車道，已遭占用其一
    ，為維護公眾用路權益及甲○○生命安全，欲將甲○○強制
    帶離該車時，甲○○明知呂政軒係依法執行職務之員警，竟
    仍承前妨害公務之犯意，大聲咆哮並極力反抗，因而踩裂其
    所有車輛之前擋風玻璃，且致使該車右前方後照鏡及右前引
    擎蓋等處受損，而接續以此強暴方式妨害呂政軒依法執行職
    務，嗣經呂政軒當場予以逮捕。
二、案經臺北市政府警察局松山分局報請臺灣臺北地方法院檢察
    署檢察官偵查後聲請簡易判決處刑，本院認不宜以簡易判決
    處刑，改依通常程序審理，甲○○於準備程序進行中先就被
    訴事實為有罪之陳述，經合議庭裁定改行簡式審判程序。
    理  由
一、前揭事實，業據被告甲○○於警訊、偵查及本院審理時坦承
    不諱（見93年度偵字第21368號卷第13至15頁、93年度核退
    字第6206號卷第4至5頁、本院94年2月2日簡式筆錄），核與
    證人葉昭文及廖鋒泉於警訊時證述情節相符（見93年度偵字
    第21368號卷19至24頁），並有員警蘇輝龍、楊仁讚、林進
    發及呂政軒所出具之職務報告、臺北市政府警察局舉發違反
    道路交通管理事件通知單及臺北市政府警察局舉發交通違規
    移置保管車輛通知單附卷可稽（見93年度偵字第21368號卷
    第5至9頁）。本件事證明確，被告犯行洵堪認定。
二、核被告所為，係犯刑法第135條第1項之對於公務員依法執行
    職務時施強暴罪。公訴人聲請簡易判決處刑之犯罪事實雖未
    敘及被告以徒手拍打拖吊車右座玻璃窗及爬上拖吊車、坐在
    引擎蓋上，揚言「如不放車，將一直坐在拖吊車上，看你們
    能怎麼辦」等強暴方式，妨害葉昭文執行公務之犯行，然此
    部分事實與本案起訴經論罪部分，係實質上一罪關係，為起
    訴效力之所及，本院自得併予審究。又被告先後數次以強暴
    手段妨害公務員依法執行職務之犯行，係基於一妨害公務犯
    意而接續為之，係接續犯，為單純一罪。其雖以一行為妨害
    葉昭文及呂政軒依法執行職務，惟所破壞者係一國家法益，
    併此敘明。再被告前於87年間因違反槍砲彈藥刀械管制條例
    案件，經臺灣高等法院以89年度上更一字第1061號判處有期
    徒刑1年2月，併科罰金20,000元確定，於91年6月5日因縮刑
    期滿執行完畢，此有卷附之臺灣高等法院被告前案紀錄表可
    按（見本院卷），其於5年以內再犯有期徒刑以上之罪，為
    累犯，依同法第47條規定，加重其刑。爰審酌被告無視於法
    令，酒後竟仍駕駛車輛，對往來人車具有高度危險性，顯然
    輕忽他人及自己之生命，且為警查獲後，明知員警及拖吊場
    人員係依法執行職務，猶藉酒滋事，拒不配合拖吊移置車輛
    之作業，徒然耗費國家社會之成本，對合法正當行使國家公
    權力之人絲毫未予尊重，惟並未致依法執行公務之人員成傷
    ，且被告犯後坦承犯行，態度良好等一切情狀，量處如主文
    所示之刑，並諭知易科罰金之折算標準。
據上論斷，應依刑事訴訟法第452條、第273條之1第1項、第299
條第1項前段，刑法第135條第1項、第47條、第41條第1項前段，
罰金罰鍰提高標準條例第1條前段、第2條，判決如主文。
本案經檢察官黃紋綦到庭執行職務
中　　華　　民　　國　　94　　年　　2 　　月　　18　　日
　　　　　　　　　刑事第八庭  法　官　陳芃宇
以上正本證明與原本無異。
如不服本判決，應於判決送達後10日內，向本院提出上訴狀。
　　　　　　　　　　　　　　　書記官　周小玲
中　　華　　民　　國　　94　　年　　2 　　月　　18　　日
附錄本案論罪科刑法條全文：
中華民國刑法第135條
 對於公務員依法執行職務時，施強暴脅迫者，處3年以下有期徒
刑、拘役或300元以下罰金。
意圖使公務員執行一定之職務或妨害其依法執行一定之職務或使
公務員辭職，而施強暴脅迫者，亦同。
犯前2項之罪，因而致公務員於死者，處無期徒刑或7年以上有期
徒刑；致重傷者，處3年以上、10年以下有期徒刑。
